臺灣高雄地方法院刑事判決　　　　　　99年度審訴字第4429號
公　訴　人　臺灣高雄地方法院檢察署檢察官
被　　　告　鄭富貴
上列被告因毒品危害防制條例案件，經檢察官提起公訴（99年度
毒偵字第6268號），嗣本院訊問被告後，因被告就其被訴事實為
有罪之陳述，經詢問被告及檢察官之意見後，合議庭裁定由受命
法官依簡式審判程序獨任審理，並判決如下：
    主  文
鄭富貴施用第一級毒品，累犯，處有期徒刑拾月。
    事實及理由
一、本件被告鄭富貴所犯均為死刑、無期徒刑、最輕本刑為3年
    以上有期徒刑以外之罪，其於審判程序中就被訴事實為有罪
    之陳述，經本院告知簡式審判程序之旨，並聽取當事人意見
    後，認宜進行簡式審判程序，爰依刑事訴訟法第273條之1第
    1 項規定，裁定進行簡式審判程序，合先敘明。又簡式審判
    程序之證據調查，依刑事訴訟法第273條之2規定，不受同法
    第159條第1項審判外陳述排除之限制，再被告對於卷內之各
    項證據亦不爭執證據能力（本院卷第28頁背面、第29頁），
    故卷內所列之各項證據，自得作為證據，先予敘明。
二、本件犯罪事實及證據，除證據部分補充「被告於本院審理中
    之自白」外，餘均引用附件檢察官起訴書所載。
三、按犯毒品危害防制條例第10條之罪，經觀察、勒戒後，認無
    繼續施用毒品之傾向，應即釋放，並為不起訴處分；認有繼
    續施用毒品之傾向者，應由檢察官聲請法院裁定令入戒治處
    所施以強制戒治，至無繼續戒治之必要，強制戒治期滿，應
    即釋放，由檢察官為不起訴處分。經觀察勒戒、強制戒治執
    行完畢釋放後，5 年內再犯第10條之罪，依93年1 月9 日修
    正施行之毒品危害防制條例第23條第2 項規定意旨，應由檢
    察官偵查起訴。又依修正後之規定，僅限於「初犯」及「5
    年後再犯」二種情形，始應先經觀察、勒戒或強制戒治程式
    。倘被告於5 年內已再犯，經依法追訴處罰，縱其第3 次（
    或第3 次以上）再度施用毒品之時間，在初犯經觀察、勒戒
    或強制戒治執行完畢釋放5 年以後，已不合於「5 年後再犯
    」之規定，且因已於「5 年內再犯」，顯見其再犯率甚高，
    原實施觀察、勒戒或強制戒治，已無法收其實效，即應依該
    條例第10條處罰（最高法院97年度第5 次刑事庭會議決議參
    照）。是本件被告係在初犯施用毒品犯行，於91年4 月19日
    強制戒治之執行完畢釋放5 年內，於95年間再犯毒品危害防
    制條例第10條之罪，有臺灣高等法院被告前案紀錄表在卷可
    參，是依前開說明，縱本件犯罪，係在經上述強制戒治執行
    完畢5 年後所為，仍應依法論科，併予敘明。
四、核被告鄭富貴所為，係犯毒品危害防制條例第10條第1 項之
    施用第一級毒品罪。被告因施用而持有海洛因之低度行為，
    應為施用之高度行為所吸收，不另論罪。又被告有起訴書犯
    罪事實欄所載之犯罪前科及執行情形，有臺灣高等法院被告
    前案紀錄表1 份在卷可查，其於上開有期徒刑執行完畢後5
    年內，故意再犯本件有期徒刑以上之罪，為累犯，應依刑法
    第47條第1 項之規定加重其刑。審酌被告前經觀察勒戒及強
    制戒治執行完畢，然仍未戒除毒癮，顯見其意志不堅，惟念
    其施用毒品之行為，究屬戕害自己身心，尚未危害他人，於
    本院審理時已坦認犯行，態度尚可，及其經濟狀況、智識程
    度、犯罪動機、手段等一切情狀，認檢察官求處被告有期徒
    刑10月，尚屬適當，爰酌情量處如主文所示之刑，以示懲儆
    。
據上論斷，應依刑事訴訟法第273條之1第1項、第299條第1項前
段、第310條之2、第454條第2項，毒品危害防制條例第10條第1
項，刑法第11條前段、第47條第1項，判決如主文。
本案經檢察官王清海到庭執行職務。
中    華    民    國    100     年    2   月    25    日
                  刑事第十庭   法  官  張  震
以上正本證明與原本無異。
如不服本判決應於收受判決後10日內向本院提出上訴書狀，並應
敘述具體理由。其未敘述上訴理由者，應於上訴期間屆滿後20日
內向本院補提理由書(均須按他造當事人之人數附繕本)「切勿逕
送上級法院」。
中    華    民    國    100    年    2    月     25   日
                               書記官  邱家銘
附錄本判決論罪科刑之法條：
毒品危害防制條例第10條
施用第一級毒品者，處6月以上5年以下有期徒刑。
施用第二級毒品者，處3年以下有期徒刑。
附件：
臺灣高雄地方法院檢察署檢察官起訴書
                                    99年度毒偵字第6268號
    被      告  鄭富貴  男  49歲（民國○○年○月○○日生）
                        住高雄市○鎮區○○街7巷6號4樓
                        國民身分證統一編號：Ｚ000000000號
上列被告因違反毒品危害防制條例案件，已經偵查終結，認應該
提起公訴，茲將犯罪事實及證據並所犯法條分敘如下：
        犯罪事實
一、鄭富貴於民國89年間因施用毒品案件，經臺灣高雄地方法院
    裁定送觀察勒戒，因有繼續施用毒品傾向，再經同法院裁定
    令入戒治處所施以強制戒治，於90年4月19日停止其處分而
    出所，所餘期間付保護管束，嗣因撤銷停止戒治，於91年4
    月19日強制戒治期滿而釋放，並經本署檢察官以91年度戒毒
    偵字第497號不起訴處分確定。再因施用毒品案件，經臺灣
    高雄地方法院以96年度訴字第867號判處有期徒刑8月確定，
    嗣因減刑，裁定為有期徒刑4月確定；又因詐欺案件，經臺
    灣高雄地方法院以97年度審簡字第7224號判處有期徒刑3月
    確定；上開2執行刑嗣經合併定應執行為有期徒刑6月確定，
    於98年9月1日執行完畢。詎其仍不知悔改，未戒斷毒癮，明
    知海洛因係主管機關公告查禁之第一級毒品，不得非法施用
    ，竟基於施用第一級毒品海洛因之犯意，於99年8月24日12
    時許，在高雄市○鎮區○○街7巷6號4樓住處房間內，以將
    海洛因摻入香菸內，點燃香菸施用之方式，施用第一級毒品
    海洛因1次。嗣於99年8月25日9時30分許，在高雄市○鎮區
    鎮○路124號前，因形跡可疑，為警攔檢，發現其雙腳腳裸
    處有潰爛傷口及有毒品前科，經其同意採集尿液送驗，結果
    呈嗎啡陽性反應，始知上情。
二、案經高雄市政府警察局左營分局移送偵辦。
        證據並所犯法條
一、證據清單與待證事實：
    ┌──┬───────────┬─────────────┐
    │編號│   證  據 名  稱      │     待  證  事  項       │
    ├──┼───────────┼─────────────┤
    │一  │被告鄭富貴於警詢中之供│被告確於上揭時、地，以點燃│
    │    │述                    │香菸施用之方式，施用第一級│
    │    │                      │毒品海洛因1次，及上開送驗 │
    │    │                      │之尿液為其親自排放及為警當│
    │    │                      │面封黏之事實。            │
    ├──┼───────────┼─────────────┤
    │二  │高雄市立凱旋醫院99年10│被告上揭為警所採集尿液送驗│
    │    │月11日濫用藥物尿液檢驗│後，結果呈嗎啡陽性反應，堪│
    │    │報告（檢體編號：C99587│認被告確有施用第一級毒品海│
    │    │號）、高雄市政府警察局│洛因之事實。              │
    │    │左營分局毒品案嫌疑人尿│                          │
    │    │液代碼與姓名對照表（尿│                          │
    │    │液代碼：C99587號）等資│                          │
    │    │料                    │                          │
    └──┴───────────┴─────────────┘
二、按犯毒品危害防制條例第10條之罪，經觀察、勒戒後，認無
    繼續施用毒品之傾向，應即釋放，並為不起訴處分；認有繼
    續施用毒品之傾向者，應由檢察官聲請法院裁定令入戒治處
    所施以強制戒治，至無繼續戒治之必要，強制戒治期滿，應
    即釋放，由檢察官為不起訴處分。經觀察勒戒、強制戒治執
    行完畢釋放後，5年內再犯第10條之罪，依93年1月9日修正
    施行之毒品危害防制條例第23條第2項規定意旨，應由檢察
    官偵查起訴。又依修正後之規定，僅限於「初犯」及「5年
    後再犯」二種情形，始應先經觀察、勒戒或強制戒治程序。
    倘被告於5年內已再犯，經依法追訴處罰，縱其第3次（或第
    3次以上）再度施用毒品之時間，在初犯經觀察、勒戒或強
    制戒治執行完畢釋放5年以後，已不合於「5年後再犯」之規
    定，且因已於「5年內再犯」，顯見其再犯率甚高，原實施
    觀察、勒戒或強制戒治，已無法收其實效，即應依該條例第
    10條處罰，最高法院97年度第5次刑事庭會議決議參照。本
    件被告鄭富貴於前開強制戒治執行完畢（即91年4月19日）
    後5年內，再於95年間，因施用毒品案件，經法院判處罪刑
    確定乙情，有刑案資料查註紀錄表、全國施用毒品案件紀錄
    表、矯正簡表等資料可證，是被告於強制戒治執行完畢後，
    5年內再犯毒品危害防制條例第10條之罪，後再犯本件，是
    依前開說明，應依法追訴，合先敘明。
三、核被告鄭富貴所為，係犯毒品危害防制條例第10條第1項之
    施用第一級毒品罪嫌。又被告有上揭犯罪事實欄所載之論罪
    科刑情形，有刑案資料查註紀錄表在卷足憑，其於有期徒刑
    執行完畢，5年內故意再犯本件有期徒刑以上之罪，為累犯
    ，請依刑法第47條第1項之規定加重其刑。
四、依毒品危害防制條例第23條第2項、刑事訴訟法第251條第1
    項提起公訴。
    此  致
臺灣高雄地方法院
中    華    民    國    99    年    11    月    22    日
                          檢  察  官    呂幸玲
上正本證明與原本無異
中    華    民    國    99    年    12    月    2     日
                          書  記  官
毒品危害防制條例第10條
施用第一級毒品者，處 6 月以上 5 年以下有期徒刑。
施用第二級毒品者，處 3 年以下有期徒刑。